# 名义股东，如何处理

提问人：XK2410 时间：2017-05-18 12:58:17
请教陈版，公司名义股东，也有验资报告，但股利分配是给实际股东，审计报告如何处理，特别是清产核资审计报告？

回答人：chenyiwei
建议咨询律师确定此处的代持是否可获得法律上的认可，审计上各方面证据是否可形成互相印证的证据链，据此考虑能否认可其实际股东身份。如果能够获得合理解释的，则应在报告中披露该代持关系；如果证据不充分或者不能互相印证，或者法律上不认可该代持，则应考虑证据缺失对审计意见类型的影响。